臺灣苗栗地方法院刑事判決
111年度交易字第199號
公  訴  人  臺灣苗栗地方檢察署檢察官
被      告  彭正一



上列被告因公共危險案件，經檢察官提起公訴（111年度偵字第4
304號），本院依簡式審判程序判決如下：
    主  文
彭正一駕駛動力交通工具而吐氣所含酒精濃度達每公升0.25毫克
以上，處有期徒刑玖月。
    犯罪事實及理由
一、本案犯罪事實、證據名稱均引用檢察官起訴書之記載（如附
    件），證據名稱另補充「被告彭正一於本院準備程序及審理
    時所為自白」。
二、核被告所為，係犯刑法第185條之3第1項第1款之罪。
三、被告曾因公共危險案件，經臺灣新竹地方法院以109年度交
    易字第421號判決判處有期徒刑7月確定，又因公共危險案件
    ，經本院以109年度交易字第388號判決判處有期徒刑8月確
    定，入監接續執行後，於民國111年1月7日縮短刑期假釋出
    監，至111年3月26日假釋期滿未經撤銷假釋而執行完畢，有
    臺灣高等法院被告前案紀錄表在卷可稽，其受前開徒刑之執
    行完畢後，5年以內故意再犯本案有期徒刑以上之罪，構成
    累犯，業經檢察官主張並舉證證明無誤。審酌本案縱依累犯
    規定加重最低本刑，亦不生致被告所受刑罰超過所應負擔罪
    責，或其人身自由因此遭受過苛侵害之情形，且與罪刑相當
    原則無違，爰依刑法第47條第1項規定，加重其刑。
四、爰以被告之責任為基礎，並審酌其為出門買酒，無視原已飲
    酒過量及無駕駛執照（見偵查卷第57頁）之事實，酒後駕駛
    普通重型機車、行駛於縣道，雖及時為警查獲、未肇事致生
    實害，然其吐氣所含酒精濃度高達每公升1.14毫克，依學術
    研究及實務驗證統計，足認肇事可能性極高，所為仍對公眾
    交通安全構成相當程度之威脅，而被告前已6次犯酒後駕車
    之公共危險罪，先後經法院判處有期徒刑5月、有期徒刑5月
    、有期徒刑7月、有期徒刑7月、有期徒刑8月確定（見本院
    卷第11至19頁臺灣高等法院被告前案紀錄表）及檢察官另案
    提起公訴（見本院卷第97至99頁），本案是第7次犯酒後駕
    車之公共危險罪，顯示其極度輕忽自身及其他用路人生命、
    身體、財產之心態，且未能記取教訓、知所警惕，兼衡被告
    本案行為時與前次酒駕行為時（111年3月10日）相距未滿2
    個月，為警攔檢前尚無具體危險駕駛行為，犯罪後始終坦承
    、態度尚佳，暨其除前述公共危險案件外，另有妨害兵役、
    幫助詐欺、毀損等前科之品行，自述國中肄業學歷之智識程
    度，業永和豆漿店員、月收入約新臺幣5萬元、家庭經濟勉
    持、未婚之生活狀況（見偵查卷第41、59頁；本院卷第93、
    94頁）等一切情狀，量處如主文所示之刑。
五、應適用之法條：
　㈠刑事訴訟法第273條之1第1項、第299條第1項前段、第310條
    之2、第454條。
　㈡刑法第185條之3第1項第1款、第47條第1項。
　㈢刑法施行法第1條之1第1項。
六、本判決書係依刑事訴訟法第310條之2準用同法第454條第1、
    2項製作，僅記載當事人欄、主文、犯罪事實、證據名稱、
    應適用之法條，並以簡略方式為之，犯罪事實及證據部分並
    得引用檢察官起訴書之記載。
本案經檢察官石東超提起公訴，檢察官林宜賢到庭執行職務。
中　　華　　民　　國　　111 　年　　12　　月　　2 　　日
                  刑事第三庭  法　官　羅貞元
以上正本證明與原本無異。　　　　　　　　　　　　　　　　如不服本判決應於收受判決後20日內向本院提出上訴書狀，並應敘述具體理由。其未敘述上訴理由者，應於上訴期間屆滿後20日內向本院補提理由書(均須按他造當事人之人數附繕本)「切勿逕送上級法院」。
 　　　　　　　               書記官  劉碧雯
中　　華　　民　　國　　111 　年　　12　　月　　2 　　日
附錄本判決論罪科刑之法條：
中華民國刑法第185條之3第1項
駕駛動力交通工具而有下列情形之一者，處3年以下有期徒刑，
得併科30萬元以下罰金：
一、吐氣所含酒精濃度達每公升零點二五毫克或血液中酒精濃度
    達百分之零點零五以上。
二、有前款以外之其他情事足認服用酒類或其他相類之物，致不
    能安全駕駛。
三、服用毒品、麻醉藥品或其他相類之物，致不能安全駕駛。
附件：
臺灣苗栗地方檢察署檢察官起訴書
                                     111年度偵字第4304號
　　被　　　告　彭正一　
上列被告因公共危險案件，業經偵查終結，認應提起公訴，茲將
犯罪事實及證據並所犯法條分敘如下：
　　　　犯罪事實
一、彭正一曾犯5次酒後駕車之公共危險案件，經法院判刑確定
    。詎其仍不知悔改，於民國111年4月30日22時許，在其位於
    苗栗縣○○鎮○○里○○00號住處飲用高粱酒後，其吐氣所含酒精
    濃度已達每公升0.25毫克以上，仍於翌日(5月1日)9時許，
    騎乘車牌號碼000-0000號普通重型機車上路。嗣於同日10時
    10分許，行經苗栗縣西湖鄉湖東村苗119縣道，因車身搖晃
    ，為警攔查後發現其散發酒味，經警對其施以吐氣酒精濃度
    測試，於同日10時16分許，測得其吐氣所含酒精濃度為每公
    升1.14毫克而查獲。
二、案經苗栗縣警察局通霄分局報告偵辦。
　　　　證據並所犯法條
一、證據清單及待證事實：
編號 證據清單 待證事實 1 被告彭正一於警詢及偵查中之自白 坦承上開犯罪事實。 2 承辦警員製作之職務報告、酒精測定紀錄表、財團法人工業技術研究院呼氣酒精測試器檢定合格證書影本、苗栗縣警察局舉發違反道路交通管理事件通知單影本 上開犯罪事實。  
二、核被告所為，係犯刑法第185條之3第1項第1款之公共危險罪
    嫌。
三、依刑事訴訟法第251條第1項提起公訴。
　　此　致
臺灣苗栗地方法院
中　　華　　民　　國　 111　　年　　5 　　月　　27　　日
                              檢 察 官  石  東  超